【裁判字號】    92,交聲,525
【裁判日期】    921218
【裁判案由】    聲明異議
【裁判全文】
臺灣臺南地方法院交通事件裁定                    九十二年度交聲字第五二五號
    移
    受處分人
    即異議人  甲○○
右列受處分人因違反道路交通管理處罰條例案件，對於交通部公路總局嘉義區監理所
台南監理站民國九十二年八月二十七日所為之裁決處分（處分案號：嘉監南字第裁七
四─ＶＡ0000000號）聲明異議，本院裁定如左：
    主  文
異議駁回。
    理  由
一、聲明異議意旨如附件聲明異議狀所載。
二、按汽車駕駛人停車時，有在顯有妨礙他車通行處所停車之情形者，處新臺幣六百
    元以上一千二百元以下罰鍰，道路交通管理處罰條例第五十六條第一項第五款定
    有明文。
三、經查：
    (一)本件受處分人即異議人甲○○所有之車牌號碼ＯＪ─００２１號自用小客車
        ，有於民國九十二年七月二十二日十二時三十四分許，在省道台二十六線公
        路墾丁路段之顯有妨礙他車通行處所停車，而為屏東縣警察局交通警察隊警
        員照相採證並逕行舉發等情，有屏東縣警察局屏警交字第ＶＡ000000
        0號舉發違反道路交通管理事件通知單一紙及違規採證照片一幀附卷可憑，
        並經本件舉發之員警黃有義於本院調查時到庭陳證：「（問：本件是否你告
        發的，情形如何？）是我告發的，因為該處為台二十六線墾丁路段的四線道
        ，當時異議人的車子是佔用到快車道且人不在車內，因為恆春地區沒有拖吊
        場，所以我們逕行照相舉發沒有拖吊，該處也不能暫行停車，而且異議人當
        時停車沒有緊靠路邊，外側快車道的路面邊線是在相片外面沒有拍攝進來」
        等語無訛（見本院九十二年十一月十三日訊問筆錄），而異議人亦不否認有
        於上開時、地停車之事實，參諸執勤警員係依法執行公務，與異議人並不相
        識，素無怨隙，苟非實情，自無須恣意誣攀之理。而且警員執行公務本身受
        行政懲處責任之監督，到庭具結作證更以刑罰擔保其真實性，警員應無甘冒
        行政懲處及刑法偽證罪責任而刻意誣陷之必要。因此，可信賴警員黃有義前
        開陳證為真實，顯見異議人所有前開車輛於前開時、地，有在顯有妨礙他車
        通行處所停車之違規停車行為，應可認定。
    (二)雖異議人辯稱：其所停放位置並不致妨礙他車通行云云。惟查，除取締員警
        黃有義出庭證稱異議人前述車輛於前述時地停車係佔用快車道已如前述外，
        依本件違規採證照片以觀，異議人違規停車地點旁邊之路面劃設有轉彎標線
        ，故該處應屬交岔路口無訛，而參諸汽車臨時停車時，於交岔路口十公尺內
        不得臨時停車；又禁止臨時停車處所不得停車，道路交通安全規則第一百十
        一條第一項第二款及第一百十二條第一項第一款分別著有明文，故依此規定
        可知，因在此處停車將影響出入車輛之視線及通行，係屬顯然妨礙他車通行
        之情形，故將之另行規定以明文禁止。而觀之本件違規採證照片，異議人所
        有前述車輛之違規停車處所，其後面即為一小巷口，故本件異議人之車輛顯
        然係屬在交岔路口十公尺內區域停車之情形，則如上述，此種停車情形即屬
        在顯有妨礙他車通行之處所停車之行為，是異議人前開所辯，要係卸責之詞
        ，尚無可採。
四、綜上所述，本件受處分人即異議人甲○○其所有前述車輛，於前開時、地，有在
    顯有妨礙他車通行處所停車之情事，既可認定，則移送機關即交通部公路總局嘉
    義區監理所台南監理站乃據此並引用道路交通管理處罰條例第五十六條第一項第
    五款之規定，並參酌違反道路交通管理事件統一裁罰基準表之相關內容，而裁處
    異議人罰鍰新臺幣九百元，於法尚難認為有所違誤。至本件異議人指摘本件原裁
    決處分有所不當所持理由，經核並不可採，故應予以駁回。
五、據上論斷，應依道路交通案件處理辦法第十九條，裁定如主文。
中      華      民      國      九十二      年    十二    月    十八    日
                                  臺灣臺南地方法院交通法庭
                                        法  官  張  瑛  宗
右正本證明與原本無異
如不服本裁定應於送達後五日內向本院提出抗告狀
                                        書記官  陳  志  德
中      華      民      國      九十二      年    十二    月   二十三   日


司法院資訊處製作；財團法人民間司法改革基金會備份。
